Images des répertoires du notaire Toussaint Nicolas Garnier pour l'étude XXXVIII
Archives nationales de France
Images des répertoires du notaire Toussaint Nicolas Garnier pour l'étude XXXVIII
1er février 1780 - 30 ventôse an X (1er février 1780 - 21 mars 1802)
MC/RE/XXXVIII/10 - MC/RE/XXXVIII/12
Etude XXXVIII; Garnier, Toussaint-Nicolas
3 registres
Archives nationales de France
Minutes et répertoires: la loi 2008-696 du 15 juillet 2008 relative aux archives a fixé à 75 ans à compter de la date de l'acte, ou à 25 ans à compter de la date du décès de l'intéressé si ce délai est plus bref, le délai de communication des minutes et répertoires des notaires; ce délai est porté à 100 ans à compter de la date de l'acte si le document se rapporte à un mineur (code du Patrimoine, articles L213-2, 4e d et 5e).
Autres documents de l'étude (dossiers de clients, comptabilité...): s'agissant d'archives privées, ces documents sont communicables selon les modalités fixées par le déposant ou le donateur.
Certains documents ne sont pas accessibles sous leur forme originale en raison de leur mauvais état de conservation.
Registres entrés aux Archives nationales en 1969.
Images des répertoires de l’étude XXXVIII
Archives de l'étude XXXVIII
répertoire d'officier public ministériel
- Répertoire chronologique pour la période du 1er février 1780 au 31 janvier 1791, 1er février 1780 - 31 janvier 1791; MC/RE/XXXVIII/10; Un registre de 625 feuillets de papier manuscrits, hauteur 35.5 x largeur 22 cm. Le registre est en assez bon état, hormis la reliure qui est endommagée. Nombreux feuillets blancs; quatre pages blanches entre les feuillets 566 et 567. Les feuillets 102, 108, 254 et 606 sont déchirés. Le feuillet 34, qui était déchiré, a été "recollé". Un encart épinglé au feuillet 278 v°. Le répertoire a été folioté par le notaire.
  Le répertoire contient les informations suivantes sur trois colonnes encadrées: 1. la nature de l'acte; 2. la date du jour; 3. les noms des parties.
  répertoire
  - Page de titre: "Répertoire des minutes des actes reçus par Me Toussaint Nicolas Garnier, conseiller du Roi, notaire à Paris, depuis le 1er février 1780 jusqu'au 1er février 1791"., 1 r°; 1 feuillet
  - Liste chronologique des actes pour la période du 1er février au 30 décembre 1780, 1er février - 30 décembre 1780; 2 r°-55 v°; 54 feuillets
    - du 1er février au 30 juin 1780, 1er février - 30 juin 1780; 2 r°-27 v°; 26 feuillets
      Les actes du 23 au 26 juin ont été reportés en fin de mois, après la date du 30.
    - du 1er juillet au 30 décembre 1780, 1er juillet - 30 décembre 1780; 28 r°-55 v°; 28 feuillets
  - Liste chronologique des actes pour la période du 2 janvier au 31 décembre 1781, 2 janvier - 31 décembre 1781; 56 r°-125 v°; 70 feuillets
    - du 2 janvier au 30 juin 1781, 2 janvier - 30 juin 1781; 56 r°-89 r°; 34 feuillets
    - du 2 juillet au 31 décembre 1781, 2 juillet - 31 décembre 1781; 89 v°-125 v°; 37 feuillets
  - Liste chronologique des actes pour la période du 3 janvier au 31 décembre 1782, 3 janvier - 31 décembre 1782; 127 r°-173 r°; 47 feuillets
    - du 3 janvier au 30 juin 1782, 3 janvier - 30 juin 1782; 127 r°-155 r°; 29 feuillets
    - du 2 juillet au 31 décembre 1782, 2 juillet - 31 décembre 1782; 155 v°-173 r°; 19 feuillets
  - Liste chronologique des actes pour la période du 3 janvier au 31 décembre 1783, 3 janvier - 31 décembre 1783; 174 r°-224 v°; 51 feuillets
    - du 3 janvier au 30 juin 1783, 3 janvier - 30 juin 1783; 174 r°-198 r°; 25 feuillets
    - du 1er juillet au 31 décembre 1783, 1er juillet - 31 décembre 1783; 198 v°-224 v°; 27 feuillets
  - Liste chronologique des actes pour la période du 2 janvier au 31 décembre 1784, 2 janvier - 31 décembre 1784; 225 r°-282 v°; 58 feuillets
    - du 2 janvier au 30 juin 1784, 2 janvier - 30 juin 1784; 225 r°-254 r°; 30 feuillets
    - du 1er juillet au 31 décembre 1784, 1er juillet - 31 décembre 1784; 254 v°-282 v°; 29 feuillets
      Une quittance, datée du 30 novembre 1784, est portée sur un encart épinglé au feuillet 278 v°.
  - Liste chronologique des actes pour la période du 1er janvier au 31 décembre 1785, 1er janvier - 31 décembre 1785; 283 r°-340 r°; 58 feuillets
    - du 1er janvier au 30 juin 1785, 1er janvier - 30 juin 1785; 283 r°-312 v°; 30 feuillets
    - du 1er juillet au 31 décembre 1785, 1er juillet - 31 décembre 1785; 313 r°-340 r°; 28 feuillets
  - Liste chronologique des actes pour la période du 2 janvier au 31 décembre 1786, 2 janvier - 31 décembre 1786; 340 v°-401 r°; 62 feuillets
    - du 2 janvier au 30 juin 1786, 2 janvier - 30 juin 1786; 340 v°-368 v°; 29 feuillets
    - du 1er juillet au 31 décembre 1786, 1er juillet - 31 décembre 1786; 368 v°-401 r°; 34 feuillets
  - Liste chronologique des actes pour la période du 2 janvier au 31 décembre 1787, 2 janvier - 31 décembre 1787; 402 r°-464 r°; 63 feuillets
    - du 2 janvier au 30 juin 1787, 2 janvier - 30 juin 1787; 402 r°-432 v°; 31 feuillets
    - du 2 juillet au 31 décembre 1787, 2 juillet - 31 décembre 1787; 433 r°-464 r°; 32 feuillets
  - Liste chronologique des actes pour la période du 2 janvier au 31 décembre 1788, 2 janvier - 31 décembre 1788; 465 r°-521 v°; 57 feuillets
    - du 2 janvier au 30 juin 1788, 2 janvier - 30 juin 1788; 465 r°-494 v°; 30 feuillets
    - du 1er juillet au 31 décembre 1788, 1er juillet - 31 décembre 1788; 495 r°-521 v°; 27 feuillets
  - Liste chronologique des actes pour la période du 1er janvier au 30 décembre 1789, 1er janvier - 30 décembre 1789; 522 r°-566 r°; 45 feuillets
    - du 1er janvier au 30 juin 1789, 1er janvier - 30 juin 1789; 522 r°-547 v°; 26 feuillets
    - du 2 juillet au 30 décembre 1789, 2 juillet - 30 décembre 1789; 548 r°-566 r°; 19 feuillets
  - Liste chronologique des actes pour la période du 2 janvier au 31 décembre 1790, 2 janvier - 31 décembre 1790; 567 r°-614 v°; 48 feuillets
    - du 2 janvier au 30 juin 1790, 2 janvier - 30 juin 1790; 567 r°-591 r°; 25 feuillets
    - du 1er juillet au 31 décembre 1790, 1er juillet - 31 décembre 1790; 591 v°-614 v°; 24 feuillets
  - Liste chronologique des actes pour la période du 4 au 31 janvier 1791, 4 janvier - 31 janvier 1791; 615 r°-624 r°; 10 feuillets
    A partir du feuillet 623 r°, après la date du 31, sont répertoriés des contrats de constitution de rentes perpétuelles et de rentes viagères, datés du 29 janvier.
- Répertoire chronologique pour la période du 3 février 1791 au 29 frimaire an VII (3 février 1791 - 19 décembre 1798), 3 février 1791 - 29 frimaire an VII (3 février 1791 - 19 décembre 1798); MC/RE/XXXVIII/11; Un registre de 324 feuillets de papier manuscrits, hauteur 35.5 x largeur 22 cm. Le registre est en mauvais état. La reliure est faible. Nombreuses pages blanches. Une feuille blanche entre les feuillets 193 et 194; deux feuilles blanches entre les feuillets 208 et 209. Les feuillets 3, 11, 29, 39, 47, 58, 73, 76, 80, 85, 87, 88, 194, 195 et 230 sont déchirés. Le répertoire a été partiellement folioté par le notaire.
  Le répertoire contient les informations suivantes sur trois colonnes encadrées: 1. la nature de l'acte; 2. la date du jour; 3. les noms des parties. Entre les feuillets 89 r° et 120 r° et les feuillets 265 r° et 272 r°, le répertoire contient les mêmes informations toujours sur trois colonnes encadrées mais dans un ordre différent: 1. la nature de l'acte; 2. les noms des parties; 3. la date du jour.
  Les actes répertoriés entre le 9 pluviôse an II et le 21 vendémiaire an III (28 janvier - 12 octobre1794) ont été passés par différents notaires substituants. Ces actes sont portés sur un petit cahier (feuillets 139 r° à 144 v°).
  Attention: seuls les actes passés en minute sont conservés; les actes mentionnés dans le répertoire comme passés en simple brevet (colonne 3) ne sont pas conservés par les notaires et ne sont donc pas versés au Minutier (ils sont remis aux clients).
  - Page de titre: "Répertoire des actes reçus par Me Garnier, notaire, depuis le 3 février 1791 jusqu'au 29 frimaire an 7"., 1 r°; 1 feuillet
  - Liste chronologique des actes pour la période du 3 février au 31 décembre 1791, 3 février - 31 décembre 1791; 3 r°-38 v°; 36 feuillets
  - Liste chronologique des actes pour la période du 2 janvier au 31 décembre 1792, 2 janvier - 31 décembre 1792; 39 r°-87 v°; 49 feuillets
    - du 2 janvier au 30 juin 1792, 2 janvier - 30 juin 1792; 39 r°-62 v°; 24 feuillets
    - du 2 juillet au 31 décembre 1792, 2 juillet - 31 décembre 1792; 62 v°-87 v°; 26 feuillets
  - Liste chronologique des actes pour la période du 2 janvier au 4 novembre 1793, 2 janvier - 4 novembre 1793; 89 r°-128 v°; 40 feuillets
  - Liste chronologique des actes pour la période du 15 brumaire au 4e jour complémentaire an II (5 novembre 1793 - 20 septembre 1794), 15 brumaire - 4e jour complémentaire an II (5 novembre 1793 - 20 septembre 1794); 128 v°-143 v°; 16 feuillets
  - Liste chronologique des actes pour la période du 1er vendémiaire au 6e jour complémentaire an III (22 septembre 1794 - 22 septembre 1795), 1er vendémiaire - 6e jour complémentaire an III (22 septembre 1794 - 22 septembre 1795); 143 v°-176 r°; 34 feuillets
  - Liste chronologique des actes pour la période du 1er vendémiaire au 5e jour complémentaire an IV (23 septembre 1795 - 21 septembre 1796), 1er vendémiaire - 5e jour complémentaire an IV (23 septembre 1795 - 21 septembre 1796); 177 r°-193 r°; 17 feuillets
  - Liste chronologique des actes pour la période du 5 vendémiaire au 5e jour complémentaire an V (26 septembre 1796 - 21 septembre 1797), 5 vendémiaire - 5e jour complémentaire an V (26 septembre 1796 - 21 septembre 1797); 194 r°-207 v°; 14 feuillets
  - Liste chronologique des actes pour la période du 2 vendémiaire au 3e jour complémentaire an VI (23 septembre 1797 - 19 septembre 1798), 2 vendémiaire - 3e jour complémentaire an VI (23 septembre 1797 - 19 septembre 1798); 209 r°-226 v°; 18 feuillets
  - Liste chronologique des actes pour la période du 3 vendémiaire au 29 frimaire an VII (24 septembre - 19 décembre 1798), 3 vendémiaire - 29 frimaire an VII (24 septembre - 19 décembre 1798); 227 r°-229 v°; 3 feuillets
  - Liste chronologique des brevets pour la période du 5 février 1791 au 29 frimaire an VII (5 février 1791 - 19 décembre 1798), 5 février 1791 - 29 frimaire an VII (5 février 1791 - 19 décembre 1798); 230 r°-323 v°; 94 feuillets
    - Liste chronologique des brevets pour la période du 5 février au 31 décembre 1791, 5 février - 31 décembre 1791; 231 r°-244 r°; 14 feuillets
    - Liste chronologique des brevets pour la période du 2 janvier au 31 décembre 1792, 2 janvier - 31 décembre 1792; 245 r°-259 v°; 15 feuillets
    - Liste chronologique des brevets pour la période du 2 janvier au 2 novembre 1793, 2 janvier - 2 novembre 1793; 261 r°-274 r°; 14 feuillets
    - Liste chronologique des brevets pour la période du 16 brumaire au 9 pluviôse an II (6 novembre 1793 - 28 janvier 1794), 16 brumaire - 9 pluviôse an II (6 novembre 1793 - 28 janvier 1794); 274 r°-277 v°; 4 feuillets
    - Liste chronologique des brevets pour la période du 23 vendémiaire au 5e jour complémentaire an III (14 octobre 1794 - 21 septembre 1795), 23 vendémiaire - 5e jour complémentaire an III (14 octobre 1794 - 21 septembre 1795); 279 r°-292 v°; 14 feuillets
    - Liste chronologique des brevets pour la période du 1er vendémiaire au 5e jour complémentaire an IV (23 septembre 1795 - 21 septembre 1796), 1er vendémiaire - 5e jour complémentaire an IV (23 septembre 1795 - 21 septembre 1796); 293 r°-300 v°; 8 feuillets
    - Liste chronologique des brevets pour la période du 3 vendémiaire au 5e jour complémentaire an V (24 septembre 1796 - 21 septembre 1797), 3 vendémiaire - 5e jour complémentaire an V (24 septembre 1796 - 21 septembre 1797); 301 r°-311 v°; 11 feuillets
    - Liste chronologique des brevets pour la période du 2 vendémiaire au 3e jour complémentaire an VI (23 septembre 1797 - 19 septembre 1798), 2 vendémiaire - 3e jour complémentaire an VI (23 septembre 1797 - 19 septembre 1798); 313 r°-321 v°; 9 feuillets
    - Liste chronologique des brevets pour la période du 4 vendémiaire au 29 frimaire an VII (25 septembre - 19 décembre 1798), 4 vendémiaire - 29 frimaire an VII (25 septembre - 19 décembre 1798); 322 r°-323 v°; 2 feuillets
- Répertoire chronologique pour la période du 1er nivôse an VII au 30 ventôse an X (21 décembre 1798 - 21 mars 1802), 1er nivôse an VII - 30 ventôse an X (21 décembre 1798 - 21 mars 1802); MC/RE/XXXVIII/12; Un registre de 148 feuillets de papier manuscrits, hauteur 39 x largeur 23 cm. Le registre est en assez bon état. Les feuillets 101 v° et 102 r° sont tachés d'encre. Le répertoire a été folioté par le notaire.
  Le répertoire contient les informations suivantes sur huit colonnes, dans un cadre préimprimé: 1. le numéro d'ordre des actes; 2. la nature de l'acte (brevet ou minute); 3. la date du jour; 4. la dénomination de l'acte; 5. les noms, prénoms et domiciles des parties; 6. les indications sur la situation et les prix des biens; 7. la date d'enregistrement de l'acte; 8. les droits d'enregistrement.
  - Liste chronologique des actes pour la période du 1er nivôse au 5e jour complémentaire an VII (21 décembre 1798 - 21 septembre 1799), 1er nivôse - 5e jour complémentaire an VII (21 décembre 1798 - 21 septembre 1799); 1 r°-45 r°; 45 feuillets
  - Liste chronologique des actes pour la période du 2 vendémiaire au 4e jour complémentaire an VIII (24 septembre 1799 - 21 septembre 1800), 2 vendémiaire - 4e jour complémentaire an VIII (24 septembre 1799 - 21 septembre 1800); 45 r°-86 r°; 42 feuillets
  - Liste chronologique des actes pour la période du 2 vendémiaire au 5e jour complémentaire an IX (24 septembre 1800 - 22 septembre 1801), 2 vendémiaire - 5e jour complémentaire an IX (24 septembre 1800 - 22 septembre 1801); 86 r°-127 r°; 42 feuillets
  - Liste chronologique des actes pour la période du 2 vendémiaire au 30 ventôse an X (24 septembre 1801 - 21 mars 1802), 2 vendémiaire - 30 ventôse an X (24 septembre 1801 - 21 mars 1802); 128 r°-147 v°; 20 feuillets